# 处置子公司，次年回购编制模拟报表

提问人：zhangkaiyuan 时间：2016-01-25 15:11:30
请问： 2014 年 12 月，A公司将持有的B公司100%股权转让给受实际控制人控制的C公司， 2015 年 8 月 17 日A公司受让C公司持有的B公司75%的股权，A母公司和合并如何编制会计分录？是否可以按照转让25%B公司股权对 2014 年度财务报表重新进行模拟编制？按照规定模拟编制几年？谢谢啦，真的捉急地不会

回答人：chenyiwei
为何在 2014 年 12 月出售， 2015 年 8 月又回购？这两次交易是否分别有各自独立的合理理由，并非一揽子交易？ 如果不属于一揽子交易的，则在 2015 年度的合并报表中，可以将B一直纳入合并报表范围， 2014 年 12 月之前的少数股权比例为零， 2014 年 12 月之后的少数股权比例为 25 ％，即视同在 2014 年 12 月发生了一项处置子公司 25 ％股权的权益性交易。两次股权交易的价格差额按权益性交易原则调整合并报表层面的资本公积处理。